臺灣臺北地方法院民事裁定
111年度店事聲字第41號
異  議  人  吳聰來  

上列異議人即債權人因與相對人即債務人任資源間聲請核發支付
命令事件，不服本院司法事務官民國111年4月8日111年度司促字
第3907號駁回其聲請之處分，聲明異議，本院裁定如下：
　　主  文
原裁定廢棄。
    理  由
一、按當事人對於司法事務官處理事件所為之終局處分，得於處
    分送達後10日不變期間內，以書狀向司法事務官提出異議；
    司法事務官認前項異議有理由時，應另為適當之處分；認異
    議為無理由者，應送請法院裁定之；法院認第1項之異議為
    有理由時，應為適當之裁定；認異議為無理由者，應以裁定
    駁回之，民事訴訟法第240條之4第1項至第3項分別定有明文
    。本件異議人聲請對相對人任資源核發支付命令，經本院司
    法事務官以111年度司促字第3907號裁定（下稱原裁定）駁
    回其對相對人之聲請，異議人於民國111年4月14日原裁定送
    達後10日不變期間內之同年4月21日具狀向司法事務官提出
    異議，司法事務官認其異議無理由而送請本院裁定，經核與
    上開規定相符，先予敘明。
二、異議意旨略以：依其所提出之電話對話錄音逐字稿已可明確
    認定兩造間確有借貸關係，且債務人尚未清償等情，司法事
    務官以未善盡釋明請求之原因事實為由駁回伊聲請，有所不
    當，爰依法聲明異議，請求廢棄原裁定等語。　
三、按支付命令之聲請，應表明請求之原因事實，並應釋明其請
    求。支付命令之聲請不合於第511條之規定者，法院應以裁
    定駁回之。民事訴訟法第511條1項第3款、第2項、第513條
    第1項分別定有明文。所謂表明請求之原因事實，指債權人
    以書狀敘明並特定得據以命債務人給付之相關社會事實，使
    法院（司法事務官）得與辨識並與其他事實區隔，是若為債
    之關係，債權人應敘明並特定該事實發生之時間、標的，始
    為適法。所謂釋明，指債權人應提出得即時調查之證據，使
    法院就其請求之原因事實存在，產生信其大概如此之薄弱心
    證即可。查，異議人聲請支付命令時，主張相對人於80年間
    向其借款新臺幣（下同）430萬元，迄今未償還分文，並提
    出「2021/10/06電話錄音檔逐字稿」（下稱系爭譯文），而
    系爭譯文所示，異議人向相對人陳稱「你當年找我借430萬
    元」時，相對人未有明確否認之表示，僅向異議人表示自身
    經濟狀況不佳等節，與異議人前揭主張無違，應信異議人確
    已盡其釋明之責。原裁定以系爭譯文形式上不足認定兩造有
    消費借貸關係及其金額，且異議人未提出其他足以釋明其請
    求之文件為由駁回其聲請，容有未洽，異議意旨指摘原裁定
    不當，為有理由，應由本院廢棄原裁定，並由司法事務官重
    為妥適之處理。　　
四、爰裁定如主文。
中　　華　　民　　國　　111 　年　　7 　　月　　18　　日
                  民事庭法　官　林志煌
以上為正本係照原本作成。
如對本裁定抗告須於裁定送達後10日內向本院提出抗告狀。
中　　華　　民　　國　　111 　年　　7 　　月　　18　　日
                        書記官  周怡伶